臺灣臺北地方法院交通事件裁定　　　　96年度交聲字第1557號
原處分機關　臺北市交通事件裁決所
異　議　人
即受處分人　甲○○
上列受處分人因違反道路交通管理處罰條例案件，對於臺北市交
通事件裁決所於中華民國96年11月23日所為之處分（原處分案號
：北市裁二字第裁22-C00000000號），聲明異議，本院裁定如下
：
    主  文
異議駁回。
    理  由
一、汽車駕駛人，行經有燈光號誌管制之交岔路口闖紅燈者，處
    新臺幣（下同）1千8百元以上5千4百元以下罰鍰，道路交通
    管理處罰條例第53條第1 項亦有明文。另汽車駕駛人違反道
    路交通管理處罰條例第53條者，除依原條款處罰鍰外，並記
    違規點數3點，亦為同條例第63條第1項第3款所明定。
二、原處分意旨略以：異議人甲○○駕駛車號8700-DE 號自用小
    客車於民國96年9月2日00時23分許在臺北縣中和市○○路、
    明禮街口處經臺北縣政府警察局中和分局（下稱原舉發機關
    ）員警乙○○攔停舉發闖紅燈，嗣異議人於應到案日期96年
    10月31日前提出申訴，經原處分機關函請原舉發機關調查結
    果，仍認異議人有上揭違規行為，於96年12月05日依道路交
    通管理處罰條例第53條第1項、第63條第1項第3 款及違反道
    路交通管理事件統一裁罰標準表規定，裁處異議人罰鍰2千7
    百元，併記違規點數3點。
三、異議意旨略以：異議人於前開時間，駕駛上開車號自用小客
    車，行經景安路過明禮街口時為綠燈，因前方設有臨檢站，
    便減速跟隨前方車輛待檢，於過路口一半時，詎號誌轉為紅
    燈，伊遂加速行駛至前方臨檢站待檢，惟舉發員警竟尾隨於
    後，攔停並當場掣單告發伊有闖紅燈之違規，此一舉發並無
    實據，且若伊有如舉發員警所指之行為，則前方臨檢站員警
    為何未對伊有告發？對此表示不服，聲明異議云云。
四、經查：
  (一)異議人駕駛前開自用小客車於前揭時、地，行經有燈光號誌
    管制之交岔路口闖紅燈之違規事實，業據證人即本件舉發員
    警乙○○到庭證稱：「當天我們在景安路、明義街口取締酒
    駕勤務，有設臨檢站，前一個路口是景安路、明禮街口，我
    是被編排在該路口攔檢避檢車輛，在我要到臨檢點時等綠燈
    要走時，看到壹台黑色鈴木自小客車從我前方駛過，當時我
    是綠燈，所以他是紅燈，我就騎過去臨檢站把他攔下告發，
    當事人有跟我說他沒有闖紅燈，說前面有臨檢點，不可能闖
    紅燈，我有跟他解釋說路口有一至二秒是四個路口全部紅燈
    ，如果我的方向是綠燈，他的方向一定有五秒以上是紅燈，
    且在紅燈之前，黃燈就應該減速慢行，在停止線前停止，所
    以我才依法告發。」、「我當時沒有看錯，我們在那裡攔查
    很頻繁，我們都會注意號誌變換的問題，受處分人說知道臨
    檢不可能闖紅燈，但是她們可能是四、五個人在聊天沒有注
    意到。」等語纂詳（見本院96年12月24日訊問筆錄），而依
    證人乙○○於本院調查時所呈繪製之現場圖以觀，異議人駕
    駛系爭車輛於臺北縣中和市○○路上行經明禮街路，依證人
    乙○○所證稱被編排在景安路與明禮街路口攔檢避檢車輛之
    位置確可清楚辨明該路口號誌燈號轉換以及車輛通過路口情
    形，堪認證人乙○○應不致有誤認之情形發生，且異議人對
    於證人所繪之現場圖亦無爭執；本院參諸證人乙○○與受處
    分人間不僅未有任何怨隙，且素不相識，衡情證人應無設詞
    攀誣，或虛構違規事實陷害異議人之理，況員警執行公務時
    ，本身即受有行政懲處責任之監督，且其到庭具結作證，更
    以刑事責任擔保其證言之真實性，故上開證人之前開證述內
    容，應可採信。
  (二)至於異議人及證人高韻涵於本院訊問時，均陳稱當時是過路
    口一半後始轉換成黃燈云云。（見本院96年12月24日訊問筆
    錄），然證人高韻涵為異議人家屬，其所為證言即難謂為無
    偏頗之虞，憑信性極低，且與異議人於96年10月24日陳述書
    中所載「要過時已變黃燈了」等語不一致，而異議人通過交
    岔路口，本即應減速慢行以注意號誌變換，且伊既知前方設
    有攔檢站，有待檢車輛，應可預見有壅塞之情事，更應減速
    慢行，同時注意路口號誌變換時間，以避免誤闖紅燈，惟本
    件異議人卻以前方有待檢車輛壅塞為由，仍忽視圓形紅燈之
    指示而逕自前行。是以，異議人空言辯稱其於上開時、地駕
    車行經上開交岔路口時，並無闖紅燈之情事云云，不足採信
    。
  (三)從而舉發本件違規事件之員警乙○○，就本件如何查獲並舉
    發之經過，亦於本院調查時到庭陳證無訛，已如前述，異議
    人就其指稱舉發員警舉發有誤乙節，既未提出確實證據以供
    調查，經核亦無任何證據，足資證明本件執勤警員確有捏造
    事實違法取締之情事。本件闖越紅燈之違規過程，雖無監視
    錄影器錄影或拍照存證，然員警執行交通勤務，依法並未要
    求就任何違規事項均必須錄影或拍照存證，且因此等違規情
    事均發生於瞬間，除非恰有錄影設備或得拍攝快速移動畫面
    之照相設備，否則要求值勤警員或舉發機關緊急錄影或拍照
    ，並須以此為證，亦未免與執行勤務之實況難合。是以因無
    法及時攝影取證，事實上亦僅能仰賴舉發員警目視為之，別
    無其他舉證之可能，如無其他證據顯示舉發員警有誤認或故
    意構陷之情事時，尚難以舉發員警無法提出其他證據佐證，
    即認其所述不可採信，否則該未裝設科學儀器之路段，即陷
    入駕駛人得任意違規狀態，自非妥適。綜上所述，異議人前
    開所辯要屬避責之詞，本件事證明確，異議人之違規行為堪
    以認定。
五、綜上所述，原處分機關以本案違規事實明確，依道路交通管
    理處罰條例第53條第1項、第63條第1項以及違反道路交通管
    理事件統一裁罰基準表等規定，裁處異議人罰鍰2700元並記
    違規點數3 點，經核並無違誤，裁處亦屬妥適，本件異議為
    無理由，應予駁回。
六、據上論斷，應依道路交通案件處理辦法第19條，裁定如主文
    。
中　　華　　民　　國　　96　　年　　12　　月　　31　　日
　　　　　　　　　交通法庭    法　官　賴秀蘭
以上正本證明與原本無異。
如不服本裁定，應於送達後5日內向本院提出抗告狀。
      　　　　　　　　　　　　書記官　游秀珠
中　　華　　民　　國　　97　　年　　1 　　月　　7 　　日
